【裁判字號】    98,簡上,760
【裁判日期】    990401
【裁判案由】    家暴毀損等
【裁判全文】
臺灣桃園地方法院刑事判決             98年度簡上字第760號
上  訴  人
即  被  告  乙○○
上列上訴人即被告因家暴毀損等案件，不服本院於民國98年7月9
日所為之九十八年度桃簡字第一四一六號第一審刑事簡易判決（
聲請簡易判決處刑案號：九十八年度偵字第七六一三號），提起
上訴，本院管轄第二審合議庭判決如下：
    主  文
上訴駁回。
    事  實
一、乙○○與甲○○係兄妹，二人間具有家庭暴力防治法第三條
    第四款所定之家庭成員關係。乙○○於民國98年3 月14日晚
    間6 時前某時，因與甲○○在電話中對家產分配等事宜爭論
    不休，遂於同日晚間6 時許，前往甲○○位於桃園縣桃園市
    ○○○街8 號住處，欲與之理論，然竟基於侵入他人附連圍
    繞土地之犯意，未得甲○○同意，即擅自將其住處院子大門
    門栓打開，侵入甲○○上開住處庭院內。復因甲○○拒不開
    啟住處鐵門，乙○○另基於毀損他人物品及恐嚇之犯意，先
    徒手拉扯甲○○上開住處鐵門門把，致門把斷裂損壞而不堪
    使用，足生損害於甲○○，並對甲○○恫稱：「要殺死你們
    全家，給人家關也沒關係」，致甲○○因而心生畏懼即報警
    究辦，始悉上情。
二、案經甲○○訴由桃園縣政府警察局桃園分局報請臺灣桃園地
    方法院檢察署檢察官偵查後聲請簡易判決處刑。
    理  由
壹、本案所引用之供述與非供述證據，經本院依法踐行調查證據
    程序，被告同意各該證據均有證據能力（見本院卷第16頁）
    ，且亦查無依法應排除其證據能力之情形，是後述所引用證
    據之證據能力均無疑義。
貳、認定犯罪事實所憑證據及理由：
一、被告乙○○無故侵入他人附連圍繞土地及毀損犯行部分：
（一）此部分犯罪事實，業據被告於偵查、本院行準備程序及審
      理時均坦承不諱（見偵查卷第16頁，本院卷第16頁、第72
      頁），並經證人即告訴人甲○○於警詢、偵查及本院審理
      時、證人即被告胞妹丙○○於偵查中證述明確（見偵查卷
      第6至7頁、第19頁，本院卷第44至45頁），且有現場照片
      四幀、土地與建築改良物所有權狀各一份附卷足佐（見偵
      查卷第8 至10頁），堪認被告此部分之自白與事實相符，
      應堪採信。
（二）綜上，被告此部分犯行明確，堪以認定，應依法論科。
二、被告乙○○恐嚇犯行部分：
（一）訊據被告固坦承有於98年3月14日晚間6時前某時，因與證
      人甲○○在電話中發生爭執，即於同日晚間6 時許前往證
      人甲○○前述住處欲與其理論等情，然矢口否認有恐嚇之
      犯行。惟查，此部分犯罪事實業據證人甲○○於警詢、偵
      查及本院審理時證述綦詳（見偵查卷第7 頁、第19頁，本
      院卷第44至45頁），核與證人丙○○與證人即被告胞弟胡
      進興（原名胡秋勳）於偵查中證述相符。又本件被告與證
      人甲○○因家產分配問題，手足情誼生變乙情，由被告於
      偵查中及本院審理時一再提出之「乙○○聲請調解事項」
      可見一斑（見偵查卷第19頁第24頁，本院卷第55頁），且
      本件事發當時，被告因與證人甲○○先在電話中發生爭論
      ，始前往證人甲○○住處，因證人甲○○拒不開門，被告
      甚至還拉壞其住處鐵門門把，顯見被告當時之情緒憤怒，
      並非處於平和狀態，則被告所辯稱當時未出言恐嚇云云，
      如果屬實，何以證人甲○○不敢開門，最後甚至於要報警
      處理。是綜合上開各情，足認被告所辯不實。
（二）綜上，被告所辯僅係事後飾卸之詞，不足採信，其恐嚇之
      犯行明確，堪以認定，應依法論科。
參、論罪科刑：
一、核被告乙○○所為，係犯刑法第三百零六條第一項之無故侵
    入他人附連圍繞土地罪、同法第三百五十四條之損壞他人物
    品罪及同法第三百零五條恐嚇危害安全罪。被告所犯上開三
    罪間，犯意各別、行為互殊且罪名亦不相同，應予分論併罰
    ，聲請簡易判決處刑書認被告所犯上開三罪為想像競合犯，
    容有誤會。次按家庭暴力防治法所稱家庭暴力，係謂家庭成
    員間實施身體或精神上不法侵害之行為。而家庭暴力罪，則
    謂家庭成員間故意實施家庭暴力行為而成立其他法律所規定
    之犯罪。被告與證人甲○○具兄妹關係，業據其二人於警詢
    及偵查中陳述明確，自為家庭暴力防治法第三條第四款所列
    之家庭成員關係。而被告所犯上開恐嚇危害安全罪，係對家
    庭成員實施身體不法侵害，屬家庭暴力防治法第二條第二項
    所稱之家庭暴力罪，但因家庭暴力罪並無刑罰之規定，是仍
    應依刑法恐嚇罪論處。原審雖誤認無故侵入他人附連圍繞土
    地罪及損壞他人物品罪亦屬家庭暴力罪乙節，容有誤會而有
    瑕疵，惟於論罪科刑不生影響，當屬更正問題，尚無撤銷必
    要。
二、原審以被告乙○○罪證明確，並審酌被告之犯罪動機、目的
    、手段及對被害人所生危害且迄今尚未賠償證人甲○○所受
    損失等一切情狀，適用刑法第三百零六條第一項、第三百五
    十四條、第三百零五條、第四十一條第一項前段、第五十一
    條第六款，刑法施行法第一條之一第一項、第二項前段之規
    定，就無故侵入他人住宅附連圍繞之土地罪，量處拘役四十
    日；就毀損罪，量處拘役二十日；及就恐嚇罪，量處拘役四
    十日，並定其應執行刑為拘役九十日，另均諭知易科罰金之
    折算標準以新臺幣一千元折算一日，經核原判決認事用法，
    尚無不合，量刑亦稱妥適，被告上訴意旨猶執前詞否認恐嚇
    部分之犯罪，並無理由，應予駁回。
應依刑事訴訟法第四百五十五條之一第一項、第三項、第三百六
十八條，判決如主文。
本案經檢察官馮浩庭到庭執行職務。
中    華    民    國    99    年    4     月    1     日
                  刑事第十二庭審判長法  官  魏于傑
                                    法  官  許雅婷
                                    法  官  李文娟
如不服本判決應於收受判決後10日內向本院提出上訴書狀，並應
敘述具體理由；其未敘述上訴理由者，應於上訴期間屆滿後20日
內向本院補提理由書（均須按他造當事人之人數附繕本）「切勿
逕送上級法院」。
以上正本證明與原本無異。
                                    書記官  蕭秀蓉
中    華    民    國    99    年    4     月    2     日
附錄本案論罪科刑法條全文：
刑法第三百零六條第一項
刑法第三百五十四條
刑法第三百零五條

司法院資訊處製作；財團法人民間司法改革基金會備份。
